【裁判字號】    95,交聲,343
【裁判日期】    950704
【裁判案由】    
【裁判全文】
臺灣彰化地方法院交通事件裁定         95年度交聲字第343號
    移
    受 處 分 人
    即 異 議 人  甲○○
上列異議人即受處分人因違反道路交通管理處罰條例案件，對於
交通部公路總局臺中區監理所彰化監理站九十五年三月二十九日
彰監四字第裁六四─ＨＢ0000000號處分不服，聲明異議
，本院裁定如下：
    主  文
異議駁回。
    理  由
一、按汽車駕駛人，持逾期之駕駛執照駕車者，處新台幣（下同
    ）一千八百元以上三千六百元以下罰鍰，並禁止其駕駛，道
    路交通管理處罰條例第二十二條第一項第六款定有明文。另
    依違反道路交通管理事件統一裁罰基準及處理細則」所附「
    違反道路交通管理事件統一裁罰基準表」之規定，小型車輛
    有前揭情形者，如在期限內繳納罰鍰即裁處最低金額一千八
    百元。上述條文中所指之「汽車」，按道路交通管理處罰條
    例第三條第八款之規定，係包括機車在內，合先敘明。次按
    ，行為人有違反道路交通管理處罰條例之情形，應填製舉發
    違反道路交通管理事件通知單（以下簡稱通知單），經警當
    場舉發者，應將通知單填記駕駛人或行為人姓名、性別、出
    生年月日、地址、身分證統一號碼及車主姓名、地址、車牌
    號碼、車輛種類。被查獲之駕駛人或行為人為受處分人時，
    應將該通知單填記後交付該行為人簽名或蓋章收受之；拒絕
    簽章者，並記明其事由，視為已收受，違反道路交通管理事
    件統一裁罰基準及處理細則第十一條第一項第一款亦著有明
    文。
二、本件聲明異議意旨略以：異議人於違規當時拒絕簽收違規舉
    發單，而員警亦未告知罰鍰金額，遲至民國（下同）九十五
    年三月份始收到加倍罰鍰之裁定，為此聲明異議云云。
三、原處分機關處分意旨略以：本件受處分人即異議人甲○○（
    下稱異議人）騎乘車牌號碼為TZZ－九五三號之輕型機車，
    於九十三年六月九日晚上二十時四十五分許，在台中縣大里
    市○○路○段，為台中縣警察局警員發現其「持逾期駕駛執
    照駕車」違規，以受處分人有違反道路交通管理處罰條例第
    二十二條第一項第六款規定，當場掣單舉發。異議人以其當
    場拒絕簽收違規舉發單，員警應另行告知其應科罰鍰金額為
    何等情置辯，於法無據，本站據以裁罰，於法應無違誤等語
    。
四、經查：本件異議人甲○○持逾期駕駛執照，騎乘車牌號碼Ｔ
    ＺＺ－九五三號輕型機車，於九十三年六月九日二十時四十
    五分許，行經臺中縣大里市○○路○段，為警攔停當場掣單
    舉發等情，為異議人所不爭執，並有台中縣警察局舉發違反
    道路交通管理事件通知單一紙可按，此部分事實，洵堪認定
    。異議人雖以前詞置辯，然舉發本件違規之臺中縣警察局霧
    峰分局員警簡文欽陳稱：伊於九十三年六月九日擔任二十時
    至二十二時聯外道路路檢，路檢位置位於國光橋頭，方向為
    臺中市往大里市（南下），於二十時四十五分許，發現乙部
    輕機車於夜間行駛時未開大燈，故伊為預防其他車輛無法見
    到該部輕機車而肇事故將該車攔停告知大燈未開易生危險並
    請該女性駕駛人出事車輛行照及駕照資料。該名女性駕駛人
    表示她未攜帶駕照而出示身份證（甲○○、女、六十六年四
    月四日生、Ｚ000000000）與行車執照（ＴＺＺ－
    九五三、車主王莉榕）後伊依規定以無線電通報值班人員代
    查駕駛人甲○○駕照資格，值班回報該駕駛人之駕駛執照已
    於九十三年四月四日逾期，故伊依規定就其未帶駕照與駕照
    逾期依比例原則擇一告發（未帶駕照）、且告知請其持駕照
    至該管監理單位驗證，但該女性駕駛人對警方表示警方係因
    見到她為妙齡女性而胡亂對她盤檢為由拒絕簽收道路違規舉
    發通知單，伊即以數位相機當場錄影存證、並再次告知請其
    持駕照前往監理單位驗證，若仍不服警方取締可於十五日內
    向監理機關申訴，惟該錄影因已告發一年仍未見申訴而銷毀
    ，但是當時伊於告發單存根上亦有記載當時發生情形，此有
    臺中縣警察局霧峰分局九十五年五月十九日霧警交字第０九
    五００一一六五七號函可按；參以本件臺中縣警察局中縣警
    交字第ＨＢ0000000號舉發違反道路交通管理事件通
    知單上確明白記載「拒絕簽收，有告知到案時間、處所」等
    字樣，顯見本件舉發員警簡文欽之上開陳述確屬有據，堪予
    採信。從而，本件舉發警員既已依規定記明行為人拒絕簽收
    之情事，並已告知其應到案之時間、處所，依首揭說明，應
    視為本件受處分人業已收受該舉發單，自毋庸再另行通知受
    處分人應繳納之罰鍰為何。綜上所述，本件聲明異議為無理
    由，應予駁回。
據上論斷，應依道路交通管理處罰條例第八十七條第二項、道路
交通案件處理辦法第十九條，裁定如主文。
中    華    民    國    95    年    7     月    4     日
                  交通法庭            法  官  簡璽容
以上正本證明與原本無異。
如不服本裁定，應於裁定送達後五日內向本院提出抗告狀 (須附
繕本 )。
中    華    民    國    95    年    7     月    6     日
                                      書記官  王惠嬌


司法院資訊處製作；財團法人民間司法改革基金會備份。
